臺灣彰化地方法院民事判決
109年度訴字第769號
原      告  黃志宏  
訴訟代理人  楊錫楨律師
被      告  陳億璋    住彰化縣○○鄉○○路0段00巷00弄00                          號
            陳文鎮  
上  一  人
訴訟代理人  鍾傑名律師
被      告  黃賴源  
            沈金樑(即沈陳玉蘭繼承人兼陳輪桷承受訴訟人)
                      住彰化縣○○鄉○○路0段000巷00弄0                          0號
            陳水田(即沈陳玉蘭繼承人兼陳輪桷承受訴訟人)

            陳春旺(即沈陳玉蘭繼承人兼陳輪桷承受訴訟人)

            陳春成(即沈陳玉蘭繼承人兼陳輪桷承受訴訟人)

            陳美華(即沈陳玉蘭繼承人兼陳輪桷承受訴訟人)

            巫沈噴(即沈陳玉蘭繼承人)

            陳沈接(即沈陳玉蘭繼承人)

            沈秀鳳(即沈陳玉蘭繼承人)

            江沈免(即沈陳玉蘭繼承人)

            沈月(即沈陳玉蘭繼承人)

上列當事人間請求分割共有物事件，本院於民國110年10月28日
言詞辯論終結，判決如下：
    主  文
一、被告沈金樑、陳水田、陳春旺、陳春成、陳美華、巫沈噴、
    陳沈接、沈秀鳳、江沈免、沈月應就其等被繼承人沈陳玉蘭
    所遺如附表二所示土地之應有部分260分之75辦理繼承登記
    。
二、被告沈金樑、陳水田、陳春旺、陳春成、陳美華應就其被繼
    承人陳輪桷所遺如附表一、二所示土地之應有部分均260分
    之25辦理繼承登記。
三、如附表一所示之共有人共有坐落彰化縣○○鄉○○段0000000000
    0地號土地應予合併分割如附圖一即彰化縣員林地政事務所1
    10年10月4日土地複丈成果圖（黃志宏分割方案）所示，按
    圖內共有人分配表所示受分配人、分配位置、分配面積分配
    。上開共有人間並按附表三之1各共有人應受補償金額配賦
    表(249、251、252地號)互為金錢補償。
四、如附表二所示之共有人共有坐落彰化縣○○鄉○○段000地號土
    地應予分割如附圖一即彰化縣員林地政事務所110年10月4日
    土地複丈成果圖（黃志宏分割方案）所示，其中編號甲（面
    積137平方公尺）分歸被告陳文鎮單獨所有、編號乙（面積1
    78平方公尺）分歸原告及被告黃賴源共有，並按原應有部分
    比例保持共有。上開共有人間並按附表三之2各共有人應受
    補金額配賦表(250地號)互為金錢補償。
五、訴訟費用由兩造按附表四本件訴訟費用負擔比例負擔。
    事實及理由
甲、程序方面：
一、按訴狀送達後，原告不得將原訴變更或追加他訴。但請求之
    基礎事實同一者、該訴訟標的對於數人必須合一確定時，追
    加其原非當事人之人為當事人者，不在此限，民事訴訟法第
    255條第1項第2款、第5款定有明文。又當事人死亡者，訴訟
    程序在有繼承人、遺產管理人或其他依法令應續行訴訟之人
    承受其訴訟以前當然停止；第168條至172條及前條所定之承
    受訴訟人，於得為承受者，應即為承受之聲明，他造當事人
    ，亦得聲明承受訴訟。民事訴訟法第168條、第175條分別定
    有明文。查本件分割共有物事件對於共有人全體須合一確定
    ，經查：
㈠、原登記共有人沈陳玉蘭於起訴前即民國90年1月1日死亡，原
    告於起訴時僅以沈陳玉蘭之繼承人為被告，嗣於109年7月8
    日具狀補正沈陳玉蘭之全體繼承人為沈金樑、陳水田、陳春
    旺、陳春成、陳美華、巫沈噴、陳沈接、沈秀鳳、江沈免、
    沈月為被告，此有沈陳玉蘭之除戶謄本、繼承系統表及各繼
    承人之戶籍謄本、民事起訴（補正）狀附卷足參（見本院卷
    一第89-117、119-127頁）。
㈡、被告陳輪桷於訴訟中即109年8月13日死亡，其繼承人為沈金
    樑、陳水田、陳春旺、陳春成、陳美華，此有陳輪桷之除戶
    謄本、繼承系統表及各繼承人之戶籍謄本附卷足參，並經原
    告於109年9月18日具狀聲明承受訴訟（見本院卷第301-313
    、315頁)。
㈢、核原告上開更正及聲明承受訴訟，於法並無不合，均應准許
    。
二、本件除被告陳億璋、陳文鎮、黃賴源外，其餘被告均受合法
    通知，未於最後言詞辯論期日到場，核無民事訴訟法第386
    條各款所列情形，爰依原告聲請，由其一造辯論而為判決。
三、按應有部分有抵押權，其權利不因共有物之分割而受影響。
    但有下列情形之一者，其權利移存於抵押人或出質人所分得
    之部分：一、權利人同意分割。二、權利人已參加共有物分
    割訴訟。三、權利人經共有人告知訴訟而未參加。民法第82
    4之1條第2項定有明文。本件坐落彰化縣○○鄉○○段000000000
    00○000地號土地，受告知訴訟人和億製革股份有限公司（下
    稱和億公司)為最高限額抵押權人，有系爭土地登記謄本附
    卷足憑（見本院卷一第131-153頁、第439-455頁），經原告
    聲請對抵押權人告知訴訟，和億公司未參加訴訟，其抵押權
    即應依上開規定處理。
乙、實體方面：
壹、原告主張：
一、坐落彰化縣○○鄉○○段00000000000○000地號土地（下合稱系
    爭土地，個別土地逕以地號稱之）為兩造所共有，應有部分
    如附表一、二所示。原登記共有人沈陳玉蘭及被告陳輪桷均
    已死亡，而其等之繼承人均未辦理繼承登記，故原告自得請
    求沈陳玉蘭之繼承人即被告沈金樑、陳水田、陳春旺、陳春
    成、陳美華、巫沈噴、陳沈接、沈秀鳳、江沈免、沈月，及
    陳輪桷之繼承人即被告沈金樑、陳水田、陳春旺、陳春成、
    陳美華辦理繼承登記，爰訴請如訴之聲明第一、二項所示。
    又兩造間就系爭土地並無不分割之特約及不能分割之情形存
    在，因兩造不能達成分割協議，為增加土地利用價值及便利
    ，爰依民法第823條第1項規定提起本訴訟請求分割共有物。
    有關分割方法，因系爭249、251、252地號3筆土地均屬鄉村
    區乙種建築用地，共有人均相同，且土地相鄰，原告主張依
    民法第824條第5項規定合併分割如附圖一即彰化縣員林地政
    事務所110年10月4日土地複丈成果圖（黃志宏分割方案，下
    稱原告方案）所示；另系爭250地號土地，亦主張分割如上
    開方案所示，兩造並應按華聲科技不動產估價師事務所鑑價
    報告之結果，互為金錢補償。
二、並聲明：
㈠、被告沈金樑、陳水田、陳春旺、陳春成、陳美華、巫沈噴、
    陳沈接、沈秀鳳、江沈免、沈月應就其被繼承人沈陳玉蘭所
    遺如附表二所示土地之應有部分260分之75辦理繼承登記。
㈡、被告沈金樑、陳水田、陳春旺、陳春成、陳美華應就其被繼
    承人陳輪桷所遺如附表一、二所示土地之應有部分均260分
    之25辦理繼承登記。
㈢、如附表一所示之共有人共有如附表一所示系爭249、251、252
    地號3筆土地，請准依原告主張之方法分割。
㈣、如附表二所示之共有人共有如附表二所示系爭250地號土地，
    請准依原告主張之方法分割。
㈤、訴訟費用由兩造按應有部分比例負擔。
貳、被告方面：　
一、被告陳億璋：希望把伊系爭250地號土地之持分合併到系爭2
    49、251、252地號土地，使其分得之土地面積較大。
二、被告陳文鎮：因陳文鎮所有之房屋及鐵棚大部分位於系爭25
    0地號土地，雖陳文鎮就該部分土地之應有部分僅468分之65
    ，但陳文鎮長久以來使用之範圍大於應有部分比例，故被告
    減少使用249、251、252地號土地，對全體共有人而言並無
    不公平情形，且陳文鎮於起訴前曾與陳輪桷達成買賣系爭25
    0地號土地之協議，因陳輪桷於起訴後不久即死亡，故未能
    順利完成過戶登記，故基於與陳輪桷之協議，且考量系爭25
    0地號土地長久以來為陳文鎮所使用，主張依附圖二即彰化
    縣員林地政事務所110年10月4日土地複丈成果圖（下稱被告
    陳文鎮方案）所示方法分割。雖原告主張被告陳文鎮方案會
    拆除其所有建物，然不論原告方案或被告陳文鎮方案均會拆
    除系爭土地上之建物，故無從僅以此遽認被告方案不可採。
    又因原告與被告黃賴源於110年1月19日民事準備㈢狀表示不
    同意維持共有，故被告方案依渠等意見將該二人分配為單獨
    所有，且被告願於分割後5年內不拆除現況圖編號E之建物，
    讓原告有時間遷移祖先牌位等語。並聲明：兩造共有系爭土
    地請准予依被告陳文鎮主張之方法分割。
三、被告黃賴源：願與原告保持共有，且同意依原告分割方案分
    割系爭土地。因被告陳文鎮於系爭250地號土地除如現況測
    量圖所示編號A之建物外，僅有如編號B之鐵棚、鐵架，且未
    實際作為農用，亦無提出與其他共有人買賣土地之文件，反
    觀原告與被告黃賴源已於108年12月27日已協議購買沈金樑
    之持分，如將該部分土地全部分歸被告陳文鎮所有，顯未考
    量共有人之利益。而依原告方案分割，陳文鎮可完整保留編
    號A之建物，且分得如原告方案編號F部分為地形方正之建築
    用地，係利於共有人之方案。
四、被告陳水田、陳春旺據其等提出書狀表示同意被告陳文鎮方
    案，不同意原告方案。
五、其餘被告未於言詞辯論期日到場，亦未提出書狀作何聲明或
    陳述。
參、本院之判斷：
一、按各共有人得隨時請求分割共有物，為民法第823條第1項前
    段所明定，此項規定，旨在消滅物之共有狀態，以利融通與
    增進經濟效益。又按共有物之分割，依共有人協議之方法行
    之。分割之方法不能協議決定，或於協議決定後因消滅時效
    完成經共有人拒絕履行者，法院得因任何共有人之請求，命
    為分配：一、以原物分配於各共有人。但各共有人均受原物
    之分配顯有困難者，得將原物分配於部分共有人。二、原物
    分配顯有困難時，得變賣共有物，以價金分配於各共有人；
    或以原物之一部分分配於各共有人，他部分變賣，以價金分
    配於各共有人。以原物為分配時，如共有人中有未受分配，
    或不能按其應有部分受分配者，得以金錢補償之。以原物為
    分配時，因共有人之利益或其他必要情形，得就共有物之一
    部分仍維持共有。民法第824條第1至4項亦定有明文。查系
    爭土地為兩造共有，共有人應有部分詳如附表一、二所示，
    且系爭土地，使用分區編定均為鄉村區，除250地號土地使
    用地類別為農牧用地外，其餘土地均為乙種建築用地，有兩
    造不爭之地籍圖謄本、土地登記謄本等件附卷可憑（見本院
    卷一第45、131-153頁）；又系爭土地，並無不能分割之情
    形，兩造亦無不能分割之約定，復不能以協議定分割之方法
    ，均為兩造所是認，則原告請求法院判決分割，自無不合，
    應予准許。
二、次按分割共有物，性質上為處分行為，依民法第759條規定
    ，共有不動產之共有人中有人死亡時，於其繼承人未為繼承
    登記以前，固不得分割共有物。惟於分割共有物訴訟中，請
    求繼承人辦理繼承登記，並合併對渠等及其餘共有人為分割
    共有物之請求，不但符合訴訟經濟原則，與民法第759條及
    強制執行法第130條規定之旨趣無違（最高法院69年台上字
    第1012號判決意旨參照）。經查：
㈠、系爭250地號土地之原共有人沈陳玉蘭於起訴前之90年1月1日
    死亡，其全體繼承人為被告沈金樑、陳水田、陳春旺、陳春
    成、陳美華、巫沈噴、陳沈接、沈秀鳳、江沈免、沈月，有
    原告提出之繼承系統表、戶籍謄本在卷可稽，惟渠等尚未辦
    理繼承登記，有原告提出之系爭土地登記謄本在卷可憑（見
    本院卷一第89-117頁）。
㈡、系爭土地共有人陳輪桷於起訴後109年8月13日死亡，其全體
    繼承人為沈金樑、陳水田、陳春旺、陳春成、陳美華，有原
    告提出之繼承系統表、戶籍謄本在卷可稽，惟渠等尚未辦理
    繼承登記，有原告提出之系爭土地登記謄本在卷可憑（見本
    院卷一第303-313頁）。
㈢、揆諸上開判決意旨，原告請求被告沈金樑、陳水田、陳春旺
    、陳春成、陳美華、巫沈噴、陳沈接、沈秀鳳、江沈免、沈
    月分別就其等之被繼承人沈陳玉蘭、陳輪桷持有系爭土地應
    有部分辦理繼承登記，自無不合，應予准許，爰判決如主文
    第一、二項所示。
三、按共有人相同之數不動產，除法令另有規定外，共有人得求
    合併分割，民法第824條第5項定有明文。又土地因合併申請
    複丈者，應以同一地段、地界相連、使用性質相同之土地為
    限，地籍測量實施規則第192條、第193條、第224條及第225
    條所稱之使用性質於都市土地指使用分區，於非都市土地指
    使用分區及編定之使用地類別，地籍測量實施規則第224條
    、第225-1條亦定有明文。查系爭249、251、252地號土地相
    鄰，使用分區、使用地類別均為鄉村區、乙種建築用地，且
    其共有人均相同，有土地登記謄本可稽（見本院卷一第131-
    153頁），本件被告陳億璋、陳文鎮、黃賴源亦同意合併分
    割，其餘被告則未到庭表示意見或提出書狀爭執，為求發揮
    土地之最大經濟效益，本院亦認系爭249、251、252地號土
    地以合併分割為宜，是原告及被告陳文鎮主張系爭249、251
    、252地號土地合併分割，洵屬有據。
四、按裁判分割共有物，屬形成判決，法院定共有物之分割方法
    ，固應斟酌當事人之聲明、共有物之性質、經濟效用及全體
    共有人之利益等，而本其自由裁量權為公平合理之分配，但
    並不受當事人聲明、主張或分管約定之拘束（最高法院93年
    度台上字第1797號裁判要旨參照）；又按共有物分割應審酌
    共有人之應有部分比例，各共有人之意願，各共有人間有無
    符合公平之原則、整體共有人之經濟利益、共有人在分割前
    之使用狀況等因素為通盤之考量，以求得最合理之分割方法
    。經查：
㈠、系爭土地地形為上窄、下寬之不規則梯形，西側臨一村巷、
    道路寬度約三米，南側有私設巷道與一村巷相交，路寬約三
    米，巷內延伸路寬縮減約為兩米，可供小客車通行。且系爭
    土地上有如現況測量圖所示地上物，其中編號A、B之建築物
    、鐵棚、鐵架為被告陳文鎮所有，編號C、D、E、F、G、H、
    I、J、L之建築物、鐵棚、鐵皮屋等地上物為原告與被告黃
    賴源共有，另有編號K之建築物為陳輪桷所有，有被告所提
    編號E、L建物之照片及原告所提編號B之鐵棚、鐵架照片在
    卷可稽（見本院卷一第473-475、489頁），且經本院囑託彰
    化縣員林地政事務所會同兩造到場履勘測量，有本院勘驗筆
    錄（見本院卷一第207-208頁）、現場照片（見本院卷一第2
    15-239頁）及附圖三即現況圖（見本院卷一第251頁）附卷
    可參，兩造對此亦不爭執，自屬真實。
㈡、系爭土地上現有部分建物仍供部分共有人使用，業據前述，
    且原告與被告陳文鎮主張之方案，均屬原物分割方案，是應
    採原物分割為適宜。有關分割方法，本院酌以：系爭土地有
    如上之建物，僅現況測量圖編號A、B之建物、鐵棚、鐵架為
    被告陳文鎮所有，編號K之建築物為共有人陳輪桷所有外，
    其餘建築物或地上物均為原告與被告黃賴源所共有，因原告
    表示希望不影響祖先牌位，僅保留現況測量圖所示編號E之
    建物等語，故本件分割方法僅考量上述建物或地上物外，其
    餘原告與被告黃賴源共有之建物則不予斟酌是否受到拆除之
    可能性，先予敘明。次依原告及被告陳文鎮方案套繪系爭土
    地上建物現況圖可知，原告及被告陳文鎮方案均可保留被告
    陳文鎮所有編號A建物及共有人陳輪桷所有之編號K建物，依
    原告方案雖須拆除被告陳文鎮所有編號B之鐵棚、鐵架，但
    依被告之方案，須拆除原告與被告黃賴源所有編號E之建物
    ，則較拆除鐵棚、鐵架而言，拆除房屋所造成之經濟價值損
    失較大，且使原告須另覓處所放置祖先牌位，被告陳文鎮方
    案有上開缺失，自較無可採。再被告陳文鎮於系爭250地號
    之應有部分僅為468分之65，原告與被告黃賴源之應有部分
    合計則達520分之220，彼等既有意原物分割取得系爭250地
    號土地，則被告陳文鎮方案僅將系爭250地號土地全部分給
    自己，排除原告與被告黃賴源分配取得系爭250地號土地之
    權利，自非公平合理；又被告陳文鎮方案就系爭249、251、
    252地號土地，使原告分配取得編號A、G土地，被告黃賴源
    分配取得編號D、H土地，上開土地並不相鄰，亦明顯不利於
    原告、被告黃賴源，而無可採。至被告陳文鎮方案雖獲得被
    告陳水田、陳春旺二人之同意（見本院卷二第39、41頁），
    然渠二人僅為沈陳玉蘭、陳輪桷之繼承人，且尚未辦理繼承
    登記；且渠二人將來分得之位置，不論依原告方案或被告陳
    文鎮方案，均屬相同，自難以渠二人意見，遽認被告陳文鎮
    方案較為適當。故本院考量被告陳文鎮方案有上開缺失而無
    可採，而依原告方案分割，並無不能登記情事，有彰化縣員
    林地政事務所110年9月28日函可稽（見本院卷二第27頁），
    且原告方案雖造成部分共有人分割後之土地面積不足應有部
    分，但原告亦主張就分配土地不足應有部分或價值差異，依
    本院囑託之華聲科技不動產估價師事務所估價報告互相找補
    ，應係目前相對完整且最符合共有人利益之分割方案。是本
    院斟酌上情及兩造使用土地現狀、系爭房地之經濟效益，並
    兼顧兩造之最佳利益及公平原則，應認系爭土地應採原告方
    案分割為屬合理可採。
㈢、又按以原物為分配時，如共有人中，有不能按其應有部分受
    分配者，得以金錢補償之，為民法第824條第3項所明定。故
    以原物為分配時，各共有人是否應為補償或受補償，均應以
    其所受分配者，是否已逾或少於其應有部分為斷，且補償金
    額之多寡，亦應以應有部分為計算之標準，而共有物原物分
    割而應以金錢為補償者，倘分得價值較高及分得價值較低之
    共有人均為多數時，該每一分得價值較高之共有人即應就其
    補償金額對於分得價值較低之共有人全體為補償，並依各該
    短少部分之比例，定其給付金額，方符共有物原物分割為共
    有物應有部分互相移轉之本旨（最高法院77年度台上字第65
    號、90年度台上字第2214號、95年度台上字第2249號判決意
    旨參照）。查系爭土地經分割，兩造分別取得之土地，臨路
    情況及位置各有不同，其價值自有差異，且分配取得之面積
    與原應有部分面積並非全然等同，自應互為找補。經本院將
    原告方案及被告陳文鎮方案，囑託華聲科技不動產估價師事
    務所鑑定各共有人分得土地位置，以目前市價情形，其各自
    價值及各應找補金額多少？經該所以110年5月24日華估字第
    82761函覆並檢送估價報告書在卷可稽（見本院卷一第407頁
    ）。本院酌以上開估價報告書乃該事務所，依不動產估價技
    術規則，運用比較法、土地開發分析法，派員實地訪查交易
    、收益及成本資訊，調查鄰近地價，並根據當地里鄰環境、
    交通情況、公共設施、使用現況、經濟發展及房地產交易現
    況等因素，而推定系爭土地各區位之價值作成鑑定報告（詳
    見估價報告書），並說明兩造分割後所取得土地價值及互為
    找補金額，核屬客觀可採。因本件應採原告方案分割，已見
    前述，爰審酌上開鑑定意見，認如附表一所示之共有人間應
    按附表三之1各共有人應受補償金額配賦表(249、251、252
    地號)互為金錢找補；如附表二所示之共有人間應按附表三
    之2各共有人應受補金額配賦表(250地號)互為金錢找補。爰
    判決如主文第三、四項所示。
五、末按因共有物分割、經界或其他性質上類似之事件涉訟，由
    敗訴當事人負擔訴訟費用顯失公平者，法院得酌量情形，命
    勝訴之當事人負擔其一部。民事訴訟法第80條之1定有明文
    。查分割共有物之訴，係合兩造之必要共同訴訟，原、被告
    之間本可互換地位，本件原告起訴雖於法有據，但被告之應
    訴實因訴訟性質所不得不然，且被告就分割方法之爭執，乃
    為伸張或防衛其權利所必要，是以本院認由敗訴之被告負擔
    全部訴訟費用，顯失公平，應由兩造各按其應有部分之比例
    分擔，方屬公允，爰諭知訴訟費用之負擔如主文第五項所示
    。
肆、本件事證已臻明確，兩造其餘之攻擊或防禦方法及所用之證
    據，經本院審酌後，認為均不足以影響本判決之結果，爰不
    逐一論列。
伍、訴訟費用負擔之依據：民事訴訟法第80條之1。
中　　華　　民　　國　　110 　年　　11　　月　　23　　日
                  民事第三庭    法　官　洪堯讚
一、上為正本係照原本作成。
二、如不服本判決，應於判決送達後20日內，向本院提出上訴狀
    （須按他造當事人之人數附繕本），如委任律師提起上訴者
    ，應一併繳納上訴審裁判費。
三、提起上訴，應以上訴狀表明㈠對於第一審判決不服之程度，
    及應如何廢棄或變更之聲明，㈡上訴理由（民事訴訟法第441
    條第1項第3款、第4款），提出於第一審法院。
中　　華　　民　　國　　110 　年　　11　　月　　23　　日
                                書記官　李盈萩

附表一：永昌段249、251、252地號土地共有人應有部分及訴訟
費用負擔比例
 編號  登記共有人 永昌段249地號土地 永昌段251地號土地 永昌段252地號土地        備    註           鄉村區、乙種建築用地      應有部分 應有部分 應有部分  1 陳億璋 468分之25 468分之25 468分之25  2 陳文鎮 468分之65 468分之65 468分之65  3 陳輪桷（歿） 260分之25 260分之25 260分之25 陳輪桷已歿，由其繼承人即被告沈金樑、陳水田、陳春旺、陳春成、陳美華繼承公同共有，並連帶負擔訴訟費用 4 黃賴源 520分之185 520分之185 520分之185  5 黃志宏 520分之185 520分之185 520分之185  

附表二：永昌段250地號土地共有人應有部分及訴訟費用負擔比
例
編號 登記共有人 應有部分 備註 1 陳億璋 468分之25  2 陳文鎮 468分之65  3 陳輪桷（歿） 260分之25 陳輪桷已歿，由其繼承人即被告沈金樑、陳水田、陳春旺、陳春成、陳美華繼承公同共有，並連帶負擔訴訟費用 4 沈陳玉蘭（歿） 260分之75 沈陳玉蘭已歿，由其繼承人即沈金樑、陳水田、陳春旺、陳春成、陳美華、巫沈噴、陳沈接、沈秀鳳、江沈免、沈月繼承公同共有，並連帶負擔訴訟費用 5 黃賴源 520分之110  6 黃志宏 520分之110  

附表三之1：各共有人應受補償金額配賦表(249、251、252地號)
　 陳輪桷之繼承人（即被告沈金樑、陳水田、陳春旺、陳春成、陳美華） 合計  (+392,340)  陳文鎮 42,793  42,793  (-42,793)   黃賴源 160,712  160,712  (-160,712)   黃志宏 160,712  160,712  (-160,712)   陳億璋 28,123  28,123  (-28,123)   合計 392,340  392,340  (1) "+"表示分配土地價值大於持分土地價值，應付補償金額。 (2) "-"表示分配土地價值小於持分土地價值，應受補償金額。   

附表三3-2：各共有人應受補金額配賦表（250地號）
　 陳文鎮 黃賴源 黃志宏 合計  (+620,579) (+148,842) (+148,842)  陳億璋 75,680  18,152  18,152  111,984  (-111,984)     陳輪桷之繼承人（即被告沈金樑、陳水田、陳春旺、陳春成、陳美華） 136,224  32,673  32,673  201,570  (-201,570)     沈陳玉蘭之繼承人（即被告沈金樑、陳水田、陳春旺、陳春成、陳美華、巫沈噴、陳沈接、沈秀鳳、江沈免、沈月）  408,675  98,017  98,017  604,709  (-604,709)     合計 620,579  148,842  148,842  918,263  (1) "+"表示分配土地價值大於持分土地價值，應付補償金額。 (2) "-"表示分配土地價值小於持分土地價值，應受補償金額。     

附表四：本件訴訟費用負擔比例
土地 負擔比例 應負擔之共有人 249地號土地 0000000分之0000000 由附表一所示共有人依應有部分比例負擔（公同共有者連帶負擔） 251地號土地   252地號土地   250地號土地 0000000分之206553 由附表二所示共有人依應有部分比例負擔（公同共有者連帶負擔）。 


附圖一、彰化縣員林地政事務所110年10月4日土地複丈成果圖（
黃志宏分割方案）。

附圖二、彰化縣員林地政事務所110年10月4日土地複丈成果圖（
被告陳文鎮分割方案）。

附圖三、彰化縣員林地政事務所109年7月29日土地複丈成果圖（
現況測量圖）。